【裁判字號】    96,交上易,123
【裁判日期】    970430
【裁判案由】    過失致死
【裁判全文】
臺灣高等法院高雄分院刑事判決       96年度交上易字第123號
上  訴  人
即  被  告  丙○
上列上訴人因過失致死案件，不服臺灣高雄地方法院96年度交易
字第593 號中華民國96年9 月28日第一審判決（起訴案號：臺灣
高雄地方法院檢察署96年度偵續字第133 號），提起上訴，本院
判決如下：
     主  文
上訴駁回。
丙○緩刑參年，緩刑期間付保護管束。
     事  實
一、丙○考領有普通小型車之駕駛執照，於民國95年8 月31日凌
    晨0 時35分許，駕駛車牌號碼TZ－2980號自小客車沿高速公
    路便道由北向南行駛，至高速公路便道與高雄縣鳳山市○○
    ○路交岔口時，其行進應遵守燈光號誌，而依當時天候晴、
    夜間有照明、路面乾燥無缺陷，且依其智識、經驗及能力並
    無不能注意之情事，竟疏未注意及此，於高速公路便道之燈
    號為紅燈，而五甲二路之交通燈光號誌為黃燈時，即自高速
    公路便道貿然闖越紅燈強行通過上開路口，且未減速察看四
    周來車，此時適有歐陽俊酒後（公共危險部分另為不起訴處
    分）未戴安全帽，無照騎乘車牌號碼CL7-209 號重型機車，
    沿五甲二路東向西方向行經該路口，歐陽俊駕駛之機車遂撞
    擊丙○強行通過之左後車門處，致歐陽俊人車倒地經送醫後
    ，於同年9 月1 日上午9 時50分仍因頭部外傷、顱內出血而
    不治身亡。
二、案經歐陽俊之父乙○○訴請高雄縣政府警察局鳳山分局報告
    報告臺灣高雄地方法院檢察署檢察官偵查起訴。
     理  由
一、本件被告丙○所犯係死刑、無期徒刑、最輕本刑為3 年以上
    有期徒刑以外之罪，其於準備程序中就被訴事實為有罪之陳
    述，經法官告知簡式審判程序之旨，並聽取公訴人及被告之
    意見後，經本院依刑事訴訟法第273 條之1 第1 項之規定，
    裁定由受命法官獨任進行簡式審判程序。又本件卷內之物證
    、書證等證據，依同法第273 條之2 規定，不受第159 條第
    1 項關於傳聞法則規定之限制，依法均有證據能力，合先敘
    明。
二、訊據被告丙○對上開時地駕駛車牌號碼TZ－2980號自小客車
    未注意號誌燈及未減速而與騎乘車牌號碼CL7- 209號重型機
    車之被害人歐陽俊發生碰撞，致被害人人車倒地，傷重不治
    死亡之事實，已坦承不諱（本院卷51頁），核與現場目擊證
    人甲○○證述情節相符（偵二卷21頁、原審卷29至33頁、本
    院卷40頁），並有高雄市政府警察局95年8 月31日道路交通
    事故現場圖（偵一卷7 頁）、道路交通事故調查報告表 (一
    )( 二)（偵一卷8-9 頁）、道路交通事故現場蒐證照片15張
    （偵一卷10-13 頁）、歐陽俊相驗屍體證明書（偵一卷14頁
    ）、國軍高雄總醫院95年9 月1 日診斷證明書（偵一卷17頁
    ）、高屏澎區95年11月17日車輛行車事故鑑定委員會鑑定報
    告（高屏澎鑑字950997號）（偵一卷34頁）、高縣消防局報
    案資料（偵二卷11-12 頁）、和信電訊0000000000客戶資料
    （偵二卷15頁）、泛亞電信0000000000號客戶資料（偵二卷
    16頁）、臺灣高雄地方法院檢察署95年8 月31日法醫驗斷書
    （偵三卷26-37 頁）在卷可按，本件事證明確，被告犯行洵
    堪認定。
三、原審認被告犯過失致人於死罪罪證明確，因而適用刑法第27
    6 條第1 項之規定及被告於肇事後，在未經有偵查權限之機
    關發覺前，即主動報警處理且向到場處理之警員坦承其為肇
    事者及肇事經過，嗣並接受裁判，符合自首要件並審酌被告
    因本件車禍造成被害人身亡及被害人就本件車禍之發生亦有
    過失等一切情狀，量處有期徒刑10月。又被告犯罪時間在96
    年4 月24日以前，合於減刑條件，依中華民國96年罪犯減刑
    條例第2 條第1 項第3 款、第7 條、第9 條之規定，減其宣
    告刑，並諭知易科罰金之折算標準。本院認原判決認事用法
    均無違誤，量刑亦稱妥適，被告於上訴意旨雖否認犯罪，惟
    已於本院坦承犯罪（本院卷51頁），故其上訴為無理由，應
    予駁回。又被告前未曾受有期徒刑以上刑之宣告，此有臺灣
    高雄地方法院檢察署刑案資料查註紀錄表、台灣高等法院被
    告全國前案紀錄表一份附卷可證，因一時失慮，觸犯刑章，
    犯後亦已與被害人家屬已達成和解，此有原審法院調解筆錄
    在卷可按（本院卷64頁），而被害人之父毆龍永亦到庭表示
    願給被告一個自新機會等情（本院卷60頁），本院認被告經
    此偵、審程序，當應知所警惕而無再犯之虞，併予宣告緩刑
    3 年。又被告於案發之初不但未能坦承犯行，甚至企圖尋找
    不在場之證人掩飾其犯行，足見平日法治觀念淡薄，思念容
    有偏差，本院認被告有交付刑事執行單位以導正不良觀念之
    必要，爰於緩刑中並付保護管束，以啟自新。
據上論斷，應依刑事訴訟法第273 條之1 、第368 條，刑法第74
條第1項第1 款、第93條第1 項，判決如主文。
本案經檢察官姜麗儒到庭執行職務。
中    華    民    國    97    年    4     月    30    日
                  刑事第八庭    審判長法  官   李炫德
                                      法  官   郭玫利
                                      法  官   李政庭
以上正本證明與原本無異。
不得上訴。
中    華    民    國    97    年    4     月    30    日
                                      書記官   吳福連
附錄本判決論罪科刑法條：
中華民國刑法第276條
因過失致人於死者，處2 年以下有期徒刑、拘役或2 千元以下罰
金。從事業務之人，因業務上之過失犯前項之罪者，處5 年以下
有期徒刑或拘役，得併科3 千元以下罰金。


司法院資訊處製作；財團法人民間司法改革基金會備份。
